臺灣雲林地方法院刑事判決
110年度交易字第43號
公  訴  人  臺灣雲林地方檢察署檢察官
被      告  余城寬



            許摯賢



上列被告因過失傷害案件，經檢察官提起公訴（109年度偵字第5
306號），被告就被訴事實為有罪之陳述，經告知簡式審判程序
意旨，並聽取公訴人及被告之意見後，本院裁定行簡式審判程序
，判決如下：
    主      文
【余城寬】犯過失傷害罪，處有期徒刑參月，如易科罰金，以新
臺幣壹仟元折算壹日。
【許摯賢】犯過失傷害罪，處有期徒刑貳月，如易科罰金，以新
臺幣壹仟元折算壹日。
    事實及理由
壹、犯罪事實
　　余城寬於民國109 年5 月18日晚間11時12分許，駕駛車牌號
    碼000-00號營業小客車，沿雲林縣虎尾鎮墾地里某無名道路
    由西往東方向行駛，行經該條無名道路與雲林縣虎尾鎮墾地
    里另條無名道路之交岔路口（靠近雲林縣虎尾鎮墾地里科十
    一12電桿旁）時，本應注意夜間行經閃光紅燈號誌交岔路口
    ，支線道車應減速暫停接近路口，並先停止於交岔路口前，
    讓幹線道車優先通行，而依當時天候晴、夜間有照明、柏油
    路面乾燥無缺陷、無障礙物及視距良好等情，並無不能注意
    之情事，竟疏未注意，於行駛至上開路段之交岔路口時，未
    減速暫停讓幹道車先行，即貿然駛入上開交岔路口，適有許
    摯賢駕駛車牌號碼000-0000號自用小客車，沿雲林縣虎尾鎮
    墾地里另條無名道路由南往北方向行駛至上開交岔路口時，
    亦疏未注意行經閃光黃燈號誌交岔路口時，應減速接近路口
    ，並充分注意左右來車，小心行駛通過路口，且依當時客觀
    情況，並無不能注意之情事，仍未減速慢行，貿然駕車駛入
    上開交岔路口，兩車因而發生碰撞，致許摯賢受有頭皮挫傷
    之傷害，余城寬則受有頭部外傷併頭皮血腫之傷害。余城寬
    、許摯賢於肇事後，在未有偵查犯罪職務之機關或公
    務員發覺其為犯罪人前，即向前往許摯賢、余城寬就醫之醫
    院處理之警員當場坦承為肇事人，自首而接受裁判。
貳、程序部分
    本案被告余城寬、許摯賢所犯之罪，非死刑、無期徒刑、最
    輕本刑為3 年以上有期徒刑之罪，或高等法院管轄第一審之
    案件，被告2 人於審理程序中，就前揭被訴事實為有罪之陳
    述，經告以簡式審判程序之旨，並聽取被告2 人與公訴人之
    意見後，本院認無不得或不宜改依簡式審判程序進行之處，
    爰依刑事訴訟法第273 條之1 第1 項、第284 條之1 規定，
    裁定本案行簡式審判程序。是本案之證據調查，依刑事訴訟
    法第273 條之2 規定，不受同法第159 條第1 項、第161 條
    之2 、第161 條之3 、第163 條之1 及第164 條至第170 條
    規定之限制，合先敘明。
參、認定犯罪事實所憑之證據及理由
一、上開犯罪事實，分據被告即告訴人余城寬（偵卷第10至12、
    112頁、本院卷第59、64頁）、許摯賢（偵卷第14、15、112
    頁、本院卷第59、64頁）坦承不諱及證述明確，除有行車紀
    錄影像光碟（光碟置於偵卷卷底光碟存放袋內）可以為證外
    ，並有行車紀錄影像翻拍照片及現場照片（偵卷第17至43頁
    ）、道路交通事故現場圖、道路交通事故調查報告表㈠、㈡（
    偵卷第45至49頁）、告訴人許摯賢之國立臺灣大學醫學院附
    設醫院雲林分院診斷證明書、告訴人余城寬之天主教若瑟醫
    療財團法人若瑟醫院診斷證明書（偵卷第57、59頁）、交通
    部公路總局嘉義區監理所109 年10月6 日嘉監鑑字第109018
    3470號函附嘉雲區車輛行車事故鑑定會鑑定意見書（偵卷第
    103至106頁）、被告余城寬之雲林縣警察局虎尾分局交通分
    隊道路交通事故肇事人自首情形紀錄表（偵卷第53頁）、被
    告許摯賢之雲林縣警察局虎尾分局交通分隊道路交通事故肇
    事人自首情形紀錄表（偵卷第55頁）、被告余城寬、許摯賢
    之證號查詢汽車駕駛人、車號查詢汽車車籍資料（偵卷第73
    至77頁）、交通部公路總局110 年3 月17日路覆字第110001
    4379號函暨檢附之行車事故鑑定覆議會覆議意見書（本院卷
    第31至35頁）在卷可參，而依告訴人余城寬、許摯賢送醫之
    時序觀察，其等受有前揭傷害之結果，與本案交通事故有相
    當因果關係，足堪認定。
二、按道路交通安全規則第102 條第1 項第1 款、道路交通標誌
    標線號誌設置規則第211 條第1 項分別規定：「汽車行駛至
    交岔路口，應遵守燈光號誌」、「特種閃光號誌各燈號顯示
    之意義如左：一、閃光黃燈表示『警告』，車輛應減速接近
    ，注意安全，小心通過。二、閃光紅燈表示『停車再開』，
    車輛應減速接近，先停止於交岔路口前，讓幹道車優先通行
    後認為安全時，方得續行」，故行經閃光紅燈號誌交岔路口
    ，支線道車應減速接近路口，並先停止於交岔路口前，讓幹
    線道車優先通行；行經閃光黃燈號誌交岔路口，亦應減速接
    近路口，並充分注意左右來車，小心行駛通過路口，方為正
    辦。經查：被告2 人均為考領有駕駛執照之人，有前揭被告
    2 人之證號查詢汽車駕駛人資料在卷可佐，對於上揭規定本
    應知悉甚詳，其等駕駛車輛行駛於道路上，自應遵守上揭規
    定；又依當時天候晴、夜間有照明、柏油路面乾燥無缺陷、
    無障礙物及視距良好等情，均無不能注意之情事，被告余城
    寬於駕駛車輛行駛至上開閃光紅燈號誌交岔路口時，竟未減
    速接近路口，並先停止於交岔路口前，讓幹線道車優先通行
    ，即貿然駛入交岔路口；被告許摯賢於駕駛車輛行駛至上開
    閃光黃燈號誌交岔路口時，亦未減速接近路口，充分注意左
    右來車，即貿然駕車駛入上開交岔路口，兩車因而發生碰撞
    ，肇生本案交通事故，被告2 人顯有過失甚明。又本案經送
    交通部公路總局嘉義區監理所嘉雲區車輛行車事故鑑定會、
    交通部公路總局行車事故鑑定覆議會鑑定，鑑定結果亦認被
    告余城寬夜間行經閃光紅燈號誌交岔路口，支線道車未暫停
    讓幹線道車先行，為肇事主因；被告許摯賢夜間行經閃光黃
    燈號誌交岔路口，未減速接近，注意安全，小心通過，為肇
    事次因，此有前開交通部公路總局嘉義區監理所嘉雲區車輛
    行車事故鑑定會鑑定意見書、交通部公路總局行車事故鑑定
    覆議會覆議意見書在卷可稽，是鑑定結果亦與本院之認定一
    致，而告訴人余城寬、許摯賢受有前揭傷害，係因本案交通
    事故所致，已如前述，是被告余城寬、許摯賢上開過失行為
    與彼此所受之傷害結果，自有相當因果關係。
三、綜上所述，被告2 人上揭任意性自白核與前揭事證相符，應
    足採信。本案事證明確，被告2 人前開過失傷害犯行，均堪
    認定，皆應依法論科。
肆、論罪科刑
一、核被告2 人所為，均係犯刑法第284 條前段之過失傷害罪。
二、按刑法第62條所謂自首，祇以犯人在犯罪未發覺之前，向該
    管公務員申告犯罪事實，而受裁判為已足，並不以使用「自
    首」字樣或言明「自首」並「願受裁判」為必要（最高法院
    63年度台上字第1101號判決意旨參照）。經查，被告2 人於
    本案交通事故發生後，於偵查犯罪之員警未發覺犯罪行為人
    前，即承認其為肇事者，此有前述關於被告2 人之雲林縣警
    察局虎尾分局交通分隊道路交通事故肇事人自首情形紀錄表
    附卷可參，是依前揭說明，被告2 人均符合自首之要件，爰
    依刑法第62條前段規定，皆減輕其刑。
三、爰以行為人責任為基礎，審酌被告2 人皆疏未遵守道路交通
    安全法規，致釀本案車禍事故，其等過失行為，造成彼此分
    別受有前揭傷害，且雙方迄今尚未達成和解，並賠償對方所
    受之損害，然慮及被告2 人就本案交通事故之發生均有過失
    ，並非有一方完全無責任，且被告2 人均坦承犯行之犯後態
    度，兼衡：
㈠、被告余城寬自陳為專科畢業之智識程度，現已離婚，育有1名
    女兒，並由其擔任女兒之親權人，現在自己1 個人在外租屋
    居住，目前職業是計程車司機，每月收入約新臺幣3萬元之
    家庭生活經濟狀況，暨考量檢察官對被告余城寬刑度之意見
    ，告訴人許摯賢對此則表示：沒有意見等語（本院卷第67頁
    ），及斟酌被告余城寬就本案交通事故之發生為肇事主因等
    一切情狀，量處如主文所示之刑，並諭知易科罰金之折算標
    準，以資懲儆。
㈡、被告許摯賢自陳為高中畢業之智識程度，已婚，育有2 名子
    女，並與妻子及子女同住，目前以經商為業，收入不穩定之
    家庭生活經濟狀況，暨考量檢察官對被告許摯賢刑度之意見
    ，告訴人余城寬對此則表示：沒有意見等語（本院卷第67頁
    ），及斟酌被告許摯賢就本案交通事故之發生為肇事次因
　　等一切情狀，量處如主文所示之刑，並諭知易科罰金之折算
    標準，以資懲儆。
據上論斷，應依刑事訴訟法第273 條之1 第1 項、第299 條第1
項前段，刑法第284 條前段、第62條前段、第41條第1 項前段，
刑法施行法第1 條之1 第1 項，判決如主文。
本案經檢察官施家榮提起公訴，檢察官李承桓到庭執行職務。
中　　華　　民　　國　　110 　年　　3 　　月　　31　　日
                  刑事第八庭    法  官  陳育良
以上正本證明與原本無異。
如不服本判決應於收受判決後 20 日內向本院提出上訴書狀，並
應敘述具體理由；其未敘述上訴理由者，應於上訴期間屆滿後20
 日內向本院補提理由書（均須按他造當事人之人數附繕本）。
「切勿逕送上級法院」。
告訴人或被害人不服本判決，應具備理由請求檢察官上訴，及上
訴期間之計算係以檢察官收受判決正本之日期為準。「切勿逕送
上級法院」。
                                 書記官  王姵珺
中　　華　　民　　國　　110 　年　　4 　　月　　1 　　日
附錄本案論罪科刑法條全文
中華民國刑法第284 條
因過失傷害人者，處一年以下有期徒刑、拘役或十萬元以下罰金；致重傷者，處三年以下有期徒刑、拘役或三十萬元以下罰金。